臺灣高雄地方法院刑事判決　　　　99年度審易字第4321號
聲　請　人　臺灣高雄地方法院檢察署檢察官
被　　　告　戴國年
上列被告因業務侵占案件，經檢察官聲請以簡易判決處刑（99年
度偵緝字第65、66號），本院簡易庭認不宜以簡易判決處刑，改
依通常程序審理（99年度簡字第717 號），嗣被告於準備程序中
就被訴事實為有罪之陳述，經本院合議庭裁定進行簡式審判程序
，並判決如下：
    主  文
戴國年犯詐欺取財罪，累犯，處有期徒刑月。又犯業務侵占罪
，累犯，處有期徒刑柒月。應執行有期徒刑玖月。
    事  實
一、戴國年前因侵占案件，經臺灣南投地方法院以93年度埔刑簡
    字第3 號判處有期徒刑4 月確定，甫於民國93年12月28日以
    易科罰金執行完畢。詎其猶不知悔改，意圖為自己不法之所
    有，而為下列犯行：（一）戴國年明知自身非「恩比歐不動
    產股份有限公司」（下稱恩比歐公司）之員工，竟於96年11
    月1 日，基於詐欺取財之犯意，在高雄市○○路與復興路之
    「福華大飯店」內，向余聲欽諉稱伊在恩比歐公司上班，認
    識很多大老闆，可為其仲介欲出售之土地，然伊積欠房租及
    加油錢，要余聲欽借款新臺幣（下同）3 萬元，待同年11月
    26 日 必定返還云云，致余聲欽陷於錯誤，而於同日交付3
    萬元予戴國年，戴國年取得上開款項後即逃逸無蹤。（二）
    戴國年自97年12月15日起擔任「鴻展建設股份有限公司」（
    下稱鴻展公司）之房屋銷售員，為從事業務之人，於98年1
    月21日19時許，在高雄市楠梓區○○○○街59號處，於向購屋
    民眾戴思齊收取訂金5 萬元後，竟基於業務侵占之犯意，擅
    將該5 萬元及由其保管中之預售屋內之折疊腳踏車1 台、床
    罩1 組、抱枕5 個等裝飾品均侵占入己。嗣因余聲欽及鴻展
    公司發覺有異，始悉上情。
二、案經鴻展公司訴由高雄市政府警察局楠梓分局報告暨余聲欽
    訴由臺灣高雄地方法院檢察署檢察官聲請簡易判決處刑，本
    院簡易庭認不宜以簡易判決處刑，改依通常程序審理，嗣戴
    國年於準備程序中就被訴事實為有罪之陳述，經本院合議庭
    裁定進行簡式審判程序。
    理  由
一、查被告所犯係死刑、無期徒刑、最輕本刑為3 年以上有期徒
    刑以外之罪，其於準備程序就被訴事實為有罪之陳述，經受
    命法官告知簡式審判程序之旨，並聽取其與公訴人之意見後
    ，本院認無不得或不宜改依簡式審判程序進行之處，爰依刑
    事訴訟法第273 條之1 第1 項，裁定由受命法官獨任進行簡
    式審判程序，合先敘明。
二、上開犯罪事實，業據被告戴國年於警詢、偵查、及本院準備
    程序中坦白承認，核與證人陳韋太於警詢、偵查及本院調查
    程序中證述、及證人即告訴人余聲欽於偵查中證稱之情節相
    符，並有被告提供予告訴人余聲欽之名片1 張、本票1 紙、
    鴻展公司之廣告業務企畫合約書、購屋證明單各1 紙在卷可
    資佐證，堪信被告自白與事實相符，是本件事證業已明確，
    被告犯行堪以認定。
三、核被告就上開犯罪事實( 一) 之所為，係犯刑法第339 條第
    1 項之詐欺取財罪；就上開犯罪事實( 二) 所為，係犯同法
    第336 條第2 項之業務侵占罪。被告於犯罪事實( 二) 中，
    ，係於密切接近之時間，侵占客戶交付予鴻展公司之訂金5
    萬元、及鴻展公司預售屋中之物品，侵害同一法益，各行為
    間之獨立性極為薄弱，依一般社會健全觀念，在時間差距上
    難以強行分離，屬接續犯，而應包括論以一罪。被告所犯上
    開2 罪，犯意各別，行為互殊，應予分論併罰。又被告前揭
    受有期徒刑之宣告並執行完畢乙節，有臺灣高等法院被告前
    案紀錄表在卷可稽，是被告受有期徒刑執行完畢後5年 內，
    故意再犯本案2 件有期徒刑以上之罪，均為累犯，均應加重
    其刑。爰審酌被告係從事業務之人，本應盡忠職守，卻利用
    職務之便，將其業務上所持有之財物侵吞入己；復以詐述騙
    取告訴人余聲欽之金錢，致告訴人余聲欽受有損害，所為實
    屬不該，惟念其已分別與告訴人余聲欽、鴻展公司達成和解
    ，賠償渠等之損害，此有和解書2 份附卷可佐，且詐得及侵
    占之金額尚非過鉅，暨其犯後坦承犯行之態度、犯罪動機、
    目的、手段、公訴檢察官之具體求刑等一切情狀，因認檢察
    官求刑毋寧過重，爰分別量處如主文所示之刑，並定其應執
    行之刑，以示懲儆。
據上論斷，應依刑事訴訟法第452 條、第273 條之1 第1 項、第
299 條第1 項前段，刑法第336 條第2 項、第339 條第1 項、第
47條第1 項，第51條第5 款，刑法施行法第1條 之1 第1 項、第
2 項前段，判決如主文。
本案經檢察官余彬誠到庭執行職務。
中    華    民    國  100     年    2     月    1     日
                  刑事第三庭    法  官  徐彩芳
以上正本證明與原本無異。
如不服本判決應於收受送達後10日內向本院提出上訴書狀，並應
敘述具體理由；如未敘述上訴理由者，應於上訴期間屆滿後20日
內向本院補提理由書（均須按他造當事人之人數附繕本）「切勿
逕送上級法院」。
中    華    民    國  100     年    2     月    1     日
                                書記官  張義龍
附錄本判決論罪之法條：
刑法第336 條第2 項
對於業務上所持有之物，犯前條第一項之罪者，處6 月以上5 年
以下有期徒刑，得併科3000元以下罰金。
中華民國刑法第339條第1項
意圖為自己或第三人不法之所有，以詐術使人將本人或第三人之
物交付者，處 5 年以下有期徒刑、拘役或科或併科 1 千元以下
罰金。